【裁判字號】    98,上訴,1635
【裁判日期】    980630
【裁判案由】    毒品危害防制條例等
【裁判全文】
臺灣高等法院刑事判決                98年度上訴字第1635號
上  訴  人  臺灣板橋地方法院檢察署檢察官
上  訴  人
即  被  告  己○○
                      樓
選任辯護人  舒建中律師
上  訴  人
即  被  告  丙○○
                    （現另案於臺灣臺中監獄執行中）
選任辯護人  蔡樹基律師
上列上訴人因被告違反毒品危害防制條例等案件，不服臺灣板橋
地方法院97年度訴字第581號，中華民國97年8 月14日及同年9月
18日第一審判決（起訴案號：臺灣板橋地方法院檢察署96年度偵
字第15419號、第16303號、第28204 號、96年度毒偵字第9407號
），提起上訴，本院判決如下：
    主  文
原判決關於丙○○被訴持有改造手槍及子彈暨定執行刑部分撤銷
。
丙○○被訴持有改造手槍及子彈部分無罪。
其他上訴駁回。
    事  實
一、己○○（綽號婷婷）前於民國93年因違反毒品危害防制條例
    案件，經法院判處有期徒刑一年確定，於95年11月2 日縮刑
    期滿執行完畢，仍不知悔改。緣戊○○（綽號不良）因持槍
    傷害案件於96年7月2日為臺北縣政府警察局海山分局警員逮
    捕，並當場查獲毒品海洛因、安非他命及吸食器、分裝袋等
    物，因戊○○向查獲之該分局警員甲○○等人供稱其犯案之
    槍枝已交由丙○○等人處理，並謂己○○知悉丙○○等人行
    蹤，及其施用之毒品海洛因係向己○○購買，警員甲○○等
    人為查緝槍枝下落及毒品來源，遂囑戊○○（原審誤認戊○○係主動）於同日下午4時及4時24分許，以其所使用之0000
    000000號行動電話，撥打己○○使用之0000000000號行動電
    話2次，由戊○○向己○○表示擬向其購買海洛因1錢，並要
    求己○○前往戊○○位於臺北縣樹林市○○街○段18號6樓租
    屋處交易。詎己○○明知海洛因係屬毒品危害防制條例所定
    之第一級毒品，不得持有、販賣，竟基於販賣第一級毒品海
    洛因以營利之犯意，於接獲戊○○欲購買毒品之來電後，隨
    即於同日下午4 時30分許，攜帶其以不詳方法取得之第一級
    毒品海洛因4 包（合計淨重8.07公克），至戊○○上址租屋
    處，擬販賣第一級毒品海洛因予戊○○。己○○甫抵達上址
    租屋處，旋為現場埋伏警員甲○○等人查獲，並從其隨身皮
    包內扣得上開海洛因4包，始未販賣得逞。
二、案經臺北縣政府警察局海山分局報請臺灣板橋地方法院檢察
    署檢察官偵查起訴。
    理  由
壹、有罪部分
一、按被告以外之人於偵查中向檢察官所為之陳述，除顯有不可
    信之情況者外，得為證據，刑事訴訟法第159條之1第2 項定
    有明文。此乃因檢察官訊問證人、鑑定人等被告以外之人時
    ，均能遵守法律規定而不致違法取供，並令具結，可信性極
    高，為兼顧理論與實務而設。故被告、辯護人如主張證人於
    偵查中所為證言顯有不可信之情形者，本乎當事人主導證據
    調查原則，自應負舉證責任，否則，被告以外之人向檢察官
    所為之陳述，毋庸另為證明，即得作為認定被告犯罪之證據
    。又證人於偵查中所為證述，未予被告反對詰問、適當辯解
    之機會，對被告之防禦權固有所妨礙，然現階段刑事訴訟法
    規定檢察官代表國家偵查犯罪、實施公訴，依法其有訊問被
    告、證人及鑑定人之權，證人、鑑定人且須具結，而實務運
    作時，偵查中檢察官向被告以外之人所取得之陳述，原則上
    均能遵守法律規定，不致違法取供，其可信性極高，為兼顧
    理論與實務，始設有該條項之規定，自不得僅因被告未予行
    使反對詰問權，逕認上開證人於檢察官偵訊時之陳述無證據
    能力。查證人即同案被告戊○○於偵查中之供證，業經檢察
    官依法令其具結，而被告或辯護人復未指出並證明其證言有
    何顯不可信之情況，且無其他事證足資認定其等於檢察官訊
    問時有受違法取供情事，得作為本案之證據，合先敘明。
二、訊據被告己○○固坦承於上揭時間接獲戊○○來電後，即攜
    帶扣案之海洛因4 包前往戊○○之上址租屋處時，為警當場
    查獲等情不諱，惟矢口否認有何販賣第一級毒品之犯行，辯
    稱：上開為警查獲之海洛因4 包係戊○○所寄放，當時戊○○打電話給伊，伊猜想戊○○就是要拿這些海洛因，所以才
    將該4包海洛因帶至戊○○之上址租屋處云云。惟查：
  (一)被告於上開時間接獲戊○○之來電後，隨即搭乘計程車前往
    戊○○之前揭租處，為埋伏該處之警員甲○○等人當場查獲
    ，並從被告隨身皮包內扣得白色粉末4 包等情，為被告供承
    在卷，並經證人戊○○於偵審中及證人甲○○於本院供證明
    確，且有翻拍戊○○所使用之0000000000號行動電話內通訊
    錄及通話紀錄照片4幀附卷（第15419號偵查卷(一)第184、185
    頁）、搜索扣押筆錄在卷及上揭白色粉末4 包扣案可資為證
    。而扣案之白色粉末4 包，經送鑑定結果，確為第一級毒品
    海洛因，合計淨重8.07公克，有法務部調查局96年8 月13日
    調科壹字第09623061880號鑑定書1紙附卷可稽（同上偵查卷
    (二)第35頁）。
  (二)又證人戊○○先於偵查中供證：伊為警查獲時，因警員未在
    伊身上查獲槍枝，而伊要透過被告才能聯絡到丙○○，因此
    伊乃以0000000000號行動電話撥打被告之0000000000號行動
    電話，向被告說要她購買新臺幣2萬4千元海洛因3.75公克，
    被告說好，並說要到伊家等語（第15419號偵查卷(一)第272頁
    ）；於原審羈押訊問時亦供稱：當時伊打電話給被告，說要
    買海洛因，被告說她要過來等語（原審聲羈卷第9 頁）；復
    於原審供證：伊沒有寄放毒品在被告那裡，伊打電話給被告
    ，係向被告說伊要1 錢，伊於偵查中之陳述均實在，伊當時
    所說之3.75公克就是1 錢等語（原審卷(二)第19頁）。核與證
    人甲○○於本院供證：當初渠等查到戊○○，是為了追查槍
    枝的下落，但因在戊○○身上查到毒品，渠等詢問戊○○關
    於毒品的來源，戊○○除了說被告知道其他嫌犯住處及槍枝
    去處外，還說他毒品是向被告購買，並說他可以打電話叫被
    告過來，因此渠等才叫他打電話給被告，戊○○打電話時，
    渠便站在他旁邊，有聽見戊○○向被告說要買毒品1 錢等語
    （本院卷第157、158頁）大致吻合。且徵諸被告於警詢時亦
    供稱：因綽號「不良」之戊○○於96年7月2日下午4時及4時
    20分許打兩通電話給伊，說要「1 錢」，叫伊趕快過去，伊
    便搭計程車到他的租屋處後，即遭警方查獲，戊○○於電話
    中所稱向伊要「1錢」，伊當時猜想應該是指海洛因等語（
    第15419 號偵查卷(一)第85頁）；及於偵查中供稱：戊○○當
    時只有跟伊說「妳趕快過來，1 錢啦」，伊當時直覺他就是
    要海洛因，所以伊有帶過去等語（同上偵查卷第302、303頁
    ），足認被告當時攜帶海洛因前往戊○○上址租屋處之目的
    ，係擬與戊○○交易第一級毒品海洛因甚灼。蓋一般交易毒
    品者，為掩飾犯行，鮮少在電話中鉅細靡遺討論買賣細節，
    通常係使用暗語或略稱，於雙方心照不宣之情形下，約定毒
    品數量、交付地點，由賣方持往交付，並向買方收取價金。
    故縱如被告所稱，戊○○當時在電話中僅稱「1 錢」，惟被
    告顯然知道戊○○係在要約購買海洛因，隨即應戊○○之要
    約，攜帶扣案之海洛因4 包前往約定地點，而欲戊○○交易
    海洛因。
  (三)雖證人戊○○於原審及本院審理時，均附和被告上開辯詞，
    供證稱：扣案之海洛因4 包原係伊所有，寄放在被告那邊，
    伊當時打電話給被告，係請被告將伊寄放的海洛因拿過來云
    云。惟若上開扣案之海洛因係戊○○所有，戊○○為何於偵
    查中仍堅稱其打電話給被告，係要向被告購買海洛因，如上
    述。且關於上開海洛因4 包之來源，被告於警詢時供稱：扣
    案之海洛因是綽號「三公」的（第15419 號偵查卷(一)第86頁
    ）；復於偵訊時供稱：海洛因在我身上，但伊不能決定可否
    給戊○○，因為海洛因不是伊的，伊是幫一位綽號「三光」
    的男子保管（同上卷第302頁）；嗣於原審羈押訊問時供稱
    ：戊○○知道伊身上有毒品，因為那些毒品是別人寄放的，
    伊一直找伊朋友要把東西還他，但都找不到云云（原審聲羈
    卷第10頁），從未提及其曾經為戊○○保管毒品情事，迄原
    審審理時始出現上開辯詞，已屬可疑。又依戊○○於原審供
    證：「（問：有無寄放毒品在己○○那邊？）沒有。」、「
    （問：剛剛開庭之前，己○○有無叫你幫她說什麼話？）有
    ，己○○要我說毒品是我寄放在她那邊的」等語（原審卷(二)
    第19、20頁），顯見上開寄放毒品之說，純係被告事後虛構
    之不實辯解，委不足採。
  (四)另證人庚○○於原審及證人丙○○於本院審理時固均證稱：
    伊等曾見戊○○拿「毒品」給被告云云（原審卷(二)第25、26
    頁，本院卷第155、156頁），惟觀諸其等證詞內容，不過係
    憑夾鏈袋外包裝，即自行揣測裡面裝有「毒品」，顯屬其等
    個人臆測，且戊○○有無交付任何毒品給被告？何種毒品？
    是否即係扣案之海洛因4 包？證人庚○○均證稱不知道或無
    法確認（原審卷(二)第25、26頁），而證人丙○○於戊○○開
    槍射擊李文峻後，係駕車載戊○○離開案發之富麗商務旅館
    現場前往桃園之人，業據其於警詢時供承在卷（第15419 號
    偵查卷(一)第66頁），惟其對於案發後同夥前往桃園途中之相
    關情節，均稱：其忘記當時是否與戊○○同車，其並沒有看
    到戊○○帶毒品，也沒有注意看他毒品是從那裡拿出來云云
    （本院卷第156 頁），卻能明確證稱：戊○○係在乙○○友
    人住處之二樓或三樓客廳，將毒品交給被告云云，自屬可疑
    。是尚難僅憑渠等上開空泛證述，遽為有利於被告之認定。
  (五)按所謂「陷害教唆」，係指行為人原不具犯罪之故意，純因
    司法警察之設計教唆，始萌生犯意，進而實施犯罪構成要件
    之行為者而言。其係由司法警察以引誘或教唆犯罪之不正當
    手段，使原無犯罪故意之人，因而萌生犯意實施犯罪行為，
    再進而蒐集其犯罪之證據加以逮捕偵辦，違反憲法對於基本
    人權之保障，且已逾越偵查犯罪之必要程度，對於公共利益
    之維護並無意義，因此所取得之證據資料，不具有證據能力
    。查戊○○因持槍傷害案件於96年7月2日為警查獲，因戊○○於犯案後將槍枝交由其他同行之人處理，其認為被告知悉
    其餘犯嫌行蹤，並供出係向被告購買毒品，警員為查探槍枝
    下落及毒品來源，始囑意由戊○○撥打電話向被告表示擬購
    買海洛因，警員未曾設計教唆乙節，業據證人戊○○於原審
    及證人甲○○於本院供證明確（原審卷(二)第18頁、本院卷第
    157、158頁）。是被告萌生犯罪意思，顯與司法警察無涉，
    非屬「陷害教唆」。至證人戊○○雖於原審及本院均供證：
    其係因警察說他們主要是找槍，不會辦毒品，所以其才放心
    打電話給被告，請被告帶毒品過來云云（原審卷(二)第13頁，
    本院卷第155 頁），惟為到庭之證人即查獲之警員甲○○所
    堅詞否認，且警員於查獲戊○○時，因併查扣毒品海洛因、
    安非他命及吸食器、分裝袋等物，而戊○○亦供述施用之海
    洛因來源，係向被告購買，有戊○○警詢筆錄及搜索扣押筆
    錄、扣押物品目錄表在卷可憑（第15419 號偵查卷(一)第29至
    31、103至105頁），是承辦之警員既已發覺被告販賣毒品犯
    罪嫌疑，即負循線查緝之責，自與「陷害教唆」無涉。
  (六)次按海洛因係屬毒品危害防制條例所定之第一級毒品，凡持
    有、移轉者，均足以構成犯罪，一般人倘非牟利，豈有甘冒
    刑典而前往交易毒品之理？且販賣毒品係屬違法行為，一般
    均係私密進行，交易之毒品可任意分裝增減其分量，而每次
    買賣之價量亦隨時依雙方關係之深淺、當時之資力、需求程
    度及對行情之認知等因素，機動加以調整，故販賣毒品之利
    得，除經坦承犯行，或價量俱臻明確外，委難查得實情，職
    是之故，即使未經查得實際販賣毒品之利得，但除非別有事
    證足認係按同一價量委買或轉售，而確未牟利者外，尚難執
    此遽認非法販賣之證據有所未足，致知過坦承者難辭重典，
    飾詞否認者反得僥倖，而失情理之平。本件雖因被告矢口否
    認犯行，致無從查悉其可能之利得為何，惟被告與戊○○非
    親非故，復無跡證足認係按同一價量委買或轉售，是被告當
    時攜帶海洛因前往戊○○之上址租屋處，係擬交付海洛因予
    戊○○，並向戊○○收取價金，而有從中購取利潤之營利意
    思，亦屬明確。從而，被告至遲於決定攜帶海洛因前往戊○○上址租屋處之時，主觀上已有營利意思甚明。嗣被告著手
    攜帶海洛因至戊○○之上址租屋處，未及交付毒品、收取價
    金，即為現場埋伏警員查獲，復無證據足認其自始即係基於
    營利意思而販入海洛因，是本件販毒行為尚屬未遂。
  (七)綜上所述，本案事證明確，被告販賣第一級毒品未遂之犯行
    堪予認定，應依法論科。
三、核被告所為，係犯毒品危害防制條例第4條第6項、第1 項之
    販賣第一級毒品未遂罪。其持有第一級毒品海洛因之行為，
    為販賣未遂之高度行為所吸收，不另論罪。其已著手於販毒
    行為而不遂，為未遂犯，依刑法第25條第2 項規定減輕其刑
    。被告曾受如上揭事實欄所述之有期徒刑執行完畢，有本院
    被告前案紀錄表可憑，其於受有期徒刑之執行完畢後，5 年
    以內故意再犯本案有期徒刑以上之罪，應論以累犯（惟毒品
    危害防制條例第4條第1項之法定刑為死刑或無期徒刑，依法
    不得加重）。原審以被告販賣之毒品數量不多，可得利潤有
    限，而毒品危害防制條例第4條第1項之販賣第一級毒品罪之
    法定刑為死刑或無期徒刑，法重情輕，依刑法第59條規定酌
    量減輕其刑，並遞減之，及審酌被告正值青盛之年，不思努
    力進取，明知毒品對於人之身心健康有嚴重戕害，竟漠視毒
    品之危害性，著手實行本件販賣毒品行為，危害國民身心健
    康及社會風氣，且不能勇於認錯，一再飾詞狡辯，犯罪後之
    態度非佳，兼衡其犯罪之動機、目的、手段、販賣毒品之數
    量、可得利益等一切情狀，因而適用毒品危害防制條例第4
    條第6項、第1項，刑法第11條前段、第25條、第47條第1 項
    、第59條之規定，判處被告有期徒刑捌年陸月，並以扣案之
    之海洛因4 包，為本案查獲之第一級毒品，依毒品危害防制
    條例第18條第1 項前段規定沒收銷燬，經核並無不合。檢察
    官上訴意旨略以：本件從被告販賣海洛因之次數、數量、金
    額等項，僅屬犯罪之手段、所生之損害或犯罪後之態度等情
    狀之問題，原審援引刑法第59條之得酌量減其刑規定，作為
    被告減刑之依據，即難認允洽。況且，被告於偵審中均矢口
    否認上開犯行，原審輕易給予減刑，豈非鼓舞販賣毒品行為
    人，如果被偵查機關查獲，可儘量矢口否認犯行，因為辯得
    過關就無罪，辯不成功也沒關係，法官會依刑法第59條之規
    定，減輕其刑，顯非刑法第59條之立法本意，尤以原審亦未
    說明為何被告上開販毒行為，會在客觀上足以引起一般同情
    ，是原審適用刑法第59條之規定，亦屬誤解上開法條之立法
    意旨。再者，被告前有多次前科犯行，顯見被告素行不良，
    且本件扣案海洛因4 包，其淨重8.07公克，亦非些許海洛因
    而已，原審未審酌此情，即予以減輕其刑，實難謂已妥適量
    刑等語。惟按刑法第59條規定，犯罪之情狀可憫恕者，得酌
    量減輕其刑，同法第57條規定，科刑時應審酌一切情狀，尤
    應注意左列事項（共10款）為科刑重輕之標準，兩條適用上
    固有區別，惟所謂「犯罪之情狀」與「一切情形」云云，並
    非有截然不同之領域，於裁判上酌減其刑時，應就犯罪一切
    情狀（包括第57條所列舉之10款事項），予以全盤考量，審
    酌其犯罪有無可憫恕之事由（即判例所稱有特殊之原因與環
    境等等，在客觀上足以引起一般同情，以及宣告法定低度刑
    ，是否猶嫌過重），以為判斷。故適用第59條酌量減輕其刑
    時，並不排除第57條所列舉10款事由之審酌，惟其程度應達
    於確可憫恕，始可予以酌減，最高法院70年度第6 次刑事庭
    會議決議參照。查本件原判決業已於理由欄內敘明被告販賣
    之毒品數量不多，可得利潤有限，而毒品危害防制條例第4
    條第1 項之販賣第一級毒品罪之法定刑為死刑或無期徒刑，
    法重情輕，為求量刑之妥適平衡，爰依刑法第59條規定酌量
    減輕其刑，即已就被告等犯罪動機、方法以外之特殊原因與
    環境等等予以審認，自難謂有何不當之處。至被告前雖有多
    次犯罪前科紀錄，惟均係因施用毒品之案件，有本院被告前
    案紀錄表可參，與本件販賣毒品之犯行不同，亦難以被告曾
    有施用毒品之前案，而遽認其於本案犯罪並無可憫恕之事由
    。又被告在訴訟過程中，對於被訴事實作答辯，要屬其防禦
    權之行使，事實審法院固得本於確信，為適當斟酌，但不能
    僅因其一再答辯，即有偏見，尤不能憑以認定其犯後毫無悔
    意（最高法院97年度台上字第5061號判決參照）。是以，檢
    察官猶執前詞指摘原判決量刑不當，及被告上訴否認販賣第
    一級毒品犯行，均為無理由，應予駁回。
貳、無罪部分
一、公訴意旨另以：被告丙○○明知可發射子彈具有殺傷力之改
    造槍枝、子彈，均屬槍砲彈藥刀械管制條例所定之管制物品
    ，非經中央主管機關之許可，均不得無故持有之，渠與丁○○（原審另行審結）二人均目睹戊○○於96年6 月26日23時
    許，在臺北縣板橋市○○路4號5樓「富麗商務旅館」511 號
    房，持改造槍枝1枝（槍枝管制編號0000 000000）、彈匣及
    改造子彈7顆，朝李文峻之左腿射擊1發（所涉共同傷害部分
    ，業經原審為不受理判決），已知悉戊○○所持有之上開改
    造槍枝1支及擊發後所剩餘之子彈6顆均具有殺傷力，竟萌生
    與戊○○共同持有可發射子彈具有殺傷力之改造槍枝及子彈
    之犯意聯絡，由被告向戊○○表示不宜隨身攜帶犯案槍枝，
    戊○○遂於96年6月27日4時許，在桃園縣某處，將上開改造
    槍枝1枝及子彈6顆交由被告處理，再由被告轉交丁○○處理
    ，而由渠等三人共同持有之，嗣丁○○乃將該改造槍枝及子
    彈持至臺北市○○街與漢口街口，交給真實姓名年籍不詳、
    綽號「小凱」之成年男子代為保管之。嗣為警循線於96年7
    月2 日15時10分許、同日17時30分許、同日20時30分許，在
    臺北縣樹林市○○街○段18號6樓、臺北縣土城市○○路3號6
    樓等處，陸續查獲戊○○、丁○○（冒名「陳志凱」）、被
    告（冒名「張宏家」）等人。丁○○為警查獲後，聯絡「小
    凱」，得知上開改造槍枝及子彈之藏置處，由吳哲譯帶同警
    方於同日20時30分許，在臺北市○○街56號附近之花圃內，
    起獲上開改造槍枝1枝、子彈6 顆（起訴書誤植7顆），因認
    被告涉有槍砲彈藥刀械管制條例第8條第4項持有可發射子彈
    具有殺傷力手槍罪及同條例第12條第4 項持有殺傷力子彈罪
    等罪嫌。
二、按犯罪事實應依證據認定之，無證據不得認定犯罪事實；不
    能證明被告犯罪者，應諭知無罪之判決；刑事訴訟法第一百
    五十四條第二項、第三百零一條第一項定有明文。又事實之
    認定，應憑證據，如未能發現相當證據，或證據不足以證明
    ，自不能以推測或擬制之方法，為裁判基礎（最高法院四十
    年台上字第八六號判例參照）。且刑事訴訟上證明之資料，
    無論其為直接或間接證據，均須達於通常一般之人均不致有
    所懷疑，而得確信其為真實之程度，始得據為有罪之認定，
    若有關於被告是否犯罪之證明未能達此程度，而有合理懷疑
    之存在，致使無從形成有罪之確信，根據「罪證有疑，利於
    被告」之證據法則，即不得遽為不利被告之認定（最高法院
    七十六年度台上字第四九八六號判例參照）。
三、公訴人認被告涉有上揭持有改造手槍及子彈罪嫌，無非係以
    證人即同案被告戊○○於警詢及偵查中之供證為其主要論據
    。惟訊據被告堅決否認上揭犯行，辯稱：戊○○持槍傷人，
    伊在桃園時係以朋友立場問戊○○要不要自首，因戊○○表
    示不敢自首，伊有詢問是否需要找人幫忙，戊○○有請伊處
    理槍彈事情，要幫忙把槍彈交給警方，但伊不敢答應，後來
    是戊○○自己去找丁○○處理，伊並未過問等語。經查：
  (一)證人戊○○固於警詢時供稱：其開槍打傷李文峻之後，當時
    在場的所有人就分別搭3 輛汽車前往桃園市被告朋友的住處
    ，當時被告就對其說．「犯案後不要帶著槍四處亂跑」，所
    以其就當場將那把槍交給被告保管云云（第15419 號偵查卷
    (一)第27頁），及於偵查中供證：其是將槍交給被告，被告後
    來將槍拿給何人，其並不知道云云（同上卷第272 頁），惟
    其嗣於原審及本院均供證：伊當時不是將槍彈交給被告，而
    是交給綽號「小胖」之男子，因為當時跟被告第一次見面不
    熟，才誤認「小胖」的名字是被告，「小胖」就是拿煙灰缸
    毆打李文峻之丁○○等語（原審卷(一)第282、287頁，本院卷
    第154 頁反面），故戊○○就上開改造手槍連同改造子彈是
    否一併交予被告保管乙節，前後供證不一，何者為真實、可
    信，自有進一步究明之必要。
  (二)又證人即同案被告丁○○（冒名「陳志凱」）於警詢時供稱
    ：上開槍擊案後，伊係自行開車，吳哲譯與庚○○開一部車
    ，被告則載戊○○開另一部車，逃逸至桃園縣龜山鄉找被告
    的朋友躲藏，於停車場處戊○○就把犯案的手槍及彈匣1 個
    及子彈交給伊，並叫伊藏好，約過3 小時，伊就自行開車回
    臺北市○○街與漢口街處找綽號「小凱」，將該涉案槍枝用
    箱子裝好交給「小凱」藏放等語（第15419 號偵查卷(一)第48
    、282 頁）；及於本院供證：伊綽號係小胖，槍擊案發後，
    戊○○在桃園一間民宅對面的停車場把槍交給伊，伊因為怕
    他再出事，所以才叫他拿給伊的，在交槍給伊之前，戊○○
    並沒有講說要把槍交給被告處理，被告亦未要求戊○○把槍
    交給他處理，而戊○○將槍彈交給伊之後，伊並沒有再將槍
    轉交被告，伊收受戊○○之槍枝，原先打算拿去丟掉，先拿
    到西門町一個朋友的手機店寄放，後來被查獲之後，警察叫
    伊把槍交出來，伊就叫伊友人拿去放在昆明街與漢口街口的
    小公園的草地上，上述處理過程，被告均未參與等語（本院
    卷第159頁反面至第161頁）。核與同案被告吳哲譯於警詢時
    供稱：開槍後，因為戊○○表示不方便帶槍在身上，所以他
    就在桃園朋友住處，將該把銀色手槍交給綽號「小凱」之丁○○保管，伊等為警查獲後，即由丁○○聯絡幫戊○○保管
    該把槍枝之「小凱」，得知該把槍枝藏放處，即由伊帶同警
    方前往取出等語（第15419 號偵查卷(一)第58頁）相符，並有
    查獲之現場照片可參（同上卷第197、198頁）。由上可知，
    戊○○當時持槍射擊李文峻之後，係將改造手槍及擊發後所
    剩餘之子彈6 顆交由丁○○處理，再丁○○轉交真實姓名年
    籍不詳、綽號「小凱」之成年男子代為保管之，而被告及同
    案被告等為警查獲後，係由丁○○聯絡「小凱」，得知上開
    改造槍枝及子彈之藏置處，再由吳哲譯帶同警方前往起獲。
    是足證戊○○於於原審及本院所供：伊係將槍彈交給丁○○
    等語，應屬可信。
  (三)另證人丁○○固於偵查中經檢察官質疑其跟戊○○不熟，為
    何戊○○會將槍交給其時，答以：是被告叫戊○○將槍拿給
    伊處理等語，惟其同時仍堅稱：戊○○並沒有拿槍給被告等
    語（第15419 號偵查卷(一)第282、283頁），與被告所辯：戊○○曾請伊處理槍彈事情，但伊未答應，後來是戊○○自己
    去找丁○○處理等語大致相符。故丁○○於偵查中之上開供
    證，自無從證明戊○○於警詢所供其係槍彈交給被告保管乙
    詞為真實。是本件並無證據足資證明戊○○曾將上開改造之
    手槍及子彈交由被告持有，再由被告轉交予丁○○處理。
四、綜上，本件依檢察官起訴所列之上開證據資料，法院實無從
    獲得被告有罪之心證。揆諸前揭說明，本件不能證明被告持
    有改造手槍及子彈之犯行，自應諭知被告無罪之判決。原判
    決就被告被訴持有改造手槍及子彈部分，未就全案事證詳為
    審酌，遽行對被告論科，自非允洽，被告提起上訴，否認犯
    罪（指摘原判決不當），為有理由，應由本院將原判決關於
    上開有罪部分撤銷，另為被告無罪之諭知。
據上論斷，應依刑事訴訟法第368條、第369條第1項前段、第364
條、第301條第1項，判決如主文。
本案經檢察官李月治到庭執行職務。
中    華    民    國    98    年    6     月    30    日
            刑事第二十一庭審判長法  官  蘇隆惠
                                法  官  曾家貽
                                法  官  楊力進
以上正本證明與原本無異。
如不服本判決，應於收受送達後10日內向本院提出上訴書狀，其
未敘述上訴之理由者並得於提起上訴後10日內向本院補提理由書
（均須按他造當事人之人數附繕本）「切勿逕送上級法院」。
                                書記官  楊麗娟
中    華    民    國    98    年    6     月    30    日


司法院資訊處製作；財團法人民間司法改革基金會備份。
